Minutes et répertoires du notaire César BRELUT de LA GRANGE, 19 août 1733 - 30 mai 1755 (étude XI)
Archives nationales
Minutes et répertoires du notaire César BRELUT de LA GRANGE (étude XI)
19 août 1733 - 30 mai 1755
MC/ET/XI/518 - MC/ET/XI/594, MC/RE/XI/11
Etude XI; Brelut de la grange, César
Archives nationales de France
Minutes et répertoires: la loi 2008-696 du 15 juillet 2008 relative aux archives a fixé à 75 ans à compter de la date de l'acte, ou à 25 ans à compter de la date du décès de l'intéressé si ce délai est plus bref, le délai de communication des minutes et répertoires des notaires; ce délai est porté à 100 ans à compter de la date de l'acte si le document se rapporte à un mineur (code du Patrimoine, articles L213-2, 4e d et 5e).
Autres documents de l'étude (dossiers de clients, comptabilité...): s'agissant d'archives privées, ces documents sont communicables selon les modalités fixées par le déposant ou le donateur.
Certains documents ne sont pas accessibles en raison de leur mauvais état de conservation.
Versement
Accès aux instruments de recherche de tous les notaires de l’étude XI
Archives de l'étude XI
- Minutes de César BRELUT de LA GRANGE, 19 août 1733 - 30 mai 1755; MC/ET/XI/518 - MC/ET/XI/594
  - Minutes. 1733, 19 août - 1733, 19 août 1733 - 1733; MC/ET/XI/518
    Informations concernant le classement:
    Le niveau inférieur de description, quand il existe, correspond aux minutes d'actes. Toutes les minutes ne sont pas forcément décrites une à une. Les descriptions de ces minutes sont plus ou moins détaillées.
    - Sauvier (Léger) maître maçon entrepreneur de bâtiments place de Sorbonne § Devis et marché (réparations), 23 août 1733; MC/ET/XI/518
      Origine de l'information:
      Artisans XVIIIe siècle, par M. Rambaud et C. Grodecki, 1956-1977 ( fichier papier entièrement dématérialisé; voir contexte dans le Plan d’orientation général - Notaires de Paris, guides thématiques du Minutier).
      Date de révision: 2011-2012
      Date de création de la notice: 2010
      devis; marché; Sauvier, Léger
    - Duchemin (Pierre) maître maçon rue Saint-Jean de Beauvais § Devis et marché (grosses réparations), 23 septembre 1733; MC/ET/XI/518
      devis; marché; Duchemin, Pierre
    - Paccard (Gilbert) maçon rue Gratieuse § Quittance, 26 septembre 1733; MC/ET/XI/518
      quittance; Paccard, Gilbert
    - Bonneau (sieur) entrepreneur de bâtiments à Paris § Protestation (les devis, plans et marchés pour la reconstruction des bâtiments de la Nation de Picardie de l'Université de Paris, n'ont pas été fournis par .., 3 octobre 1733; MC/ET/XI/518
      devis; marché; Bonneau, M.
    - Badiere (Pierre) maître relieur rue Saint-Jean de Beauvais § bail à .., 7 octobre 1733; MC/ET/XI/518
      bail; Badiere, Pierre
    - Chevreau (Etienne) maître menuisier rue Bordet § Apprentissage, 11 octobre 1733; MC/ET/XI/518
      contrat d'apprentissage; Chevreau, Etienne
    - Menuisier (apprentissage) § Contrat pour 6 ans, entre Jacques Bery, gagne denier et Etienne Chevreau, maître menuisier, au profit de Louis Bery, âgé de 13 ans, fils dudit Jacques. Nourri, logé, blanchi, sans deniers déboursés., 11 octobre 1733; MC/ET/XI/518
      contrat d'apprentissage; Bery, Jacques; Chevreau, Etienne; Bery, louis
    - Bernard (Antoine) maçon; rue Mouffetard § Notoriété, 12 octobre 1733; MC/ET/XI/518
      Bernard, Antoine
    - Sigur (François) maçon rue Mouffetard § Notoriété, 12 octobre 1733; MC/ET/XI/518
      Sigur, François
    - Bavou (Pierre), maître menuisier, rue de Bourgogne § Inventaire après le décès de la femme de .., 31 octobre 1733; MC/ET/XI/518
      inventaire après décès; Bavou, Pierre
    - Pillon (Daniel) maître horloger rue du Harlay § Constitution, 3 novembre 1733; MC/ET/XI/518
      constitution de rente; Pillon, Daniel
    - Foullé (Etienne Louis), marchand orfèvre joaillier, à Paris § Constitution, 3 novembre 1733; MC/ET/XI/518
      constitution de rente; Foullé, Etienne Louis
    - Bavou (Pierre) Maître menuisier rue de Bourgogne § Mariage de .., 7 novembre 1733; MC/ET/XI/518
      contrat de mariage; Bavou, Pierre
    - Fauconnier (Etienne) serrurier rue de Lourcine § Résiliement de bail, 4 décembre 1733; MC/ET/XI/518
      bail; Fauconnier, Etienne
    - Menmerqué (Mathieu) tapissier entrepreneur pour le Roi aux Gobelins y demeurant § Resiliement de bail, 4 décembre 1733; MC/ET/XI/518
      bail; Menmerqué, Mathieu
  - Minutes. 1734, janvier - 1734, mai, janvier 1734 - mai 1734; MC/ET/XI/519
    - Lebourgeois (Joseph) marchand fayancier à Versailles § Rachat, 11 janvier 1734; MC/ET/XI/519
      Lebourgeois, Joseph
    - Delaplace (Simon) architecte; inspecteur des bâtiments du Roi; à Fontainebleau § Arrg de Parents, 13 janvier 1734; MC/ET/XI/519
      Delaplace, Simon
    - Mercier (Noël), maître menuisier, rue Bordette § Bail à .., 15 janvier 1734; MC/ET/XI/519
      bail; Mercier, Noël
    - Contrat d’apprentissage de Jean-François Guinard, fils de Jean-Pierre Guinard, ordinaire de la musique du roi, demeurant rue Jean-Pain-Mollet, chez Jean-Louis Lacombe, marchand épicier., 18 janvier 1734; MC/ET/XI/519
      Origine de l’information:
      Musique XVIIIe siècle, par Madeleine Jurgens, Mireille Rambaud, Valérie Brousselle, 1963, 1984-1996 (fichier papier entièrement dématérialisé; voir contexte dans le Plan d’orientation général - Notaires de Paris, guides thématiques du Minutier).
      Date de révision: 2014 (MV.Vaillant)
      Date de création de la notice: 2013
      musicien; négociant; contrat d'apprentissage; Guinard, Jean François; Guinard, Jean Pierre; Lacombe, Jean Louis; Jean-Pain-Mollet (rue)
    - Touroude (Jean) maître doreur sur métaux quai de Conti § Titre nouvel, 25 janvier 1734; MC/ET/XI/519
      titre nouvel; Touroude, Jean
    - Malice (François), marchand orfèvre, rue de l'Arbre Sec § Bail à .., 7 février 1734; MC/ET/XI/519
      bail; Malice, François
    - Tiger (Jean) maître relieur place de Cambrai § bail à .., 25 février 1734; MC/ET/XI/519
      bail; Tiger, Jean
    - Jolivet (Michel Philippe) maître maçon rue d'Arras § bail à .., 18 mars 1734; MC/ET/XI/519
      bail; Jolivet, Michel Philippe
    - Delay (Pierre) maçon rue de Versailles § Apprentissage, 26 mars 1734; MC/ET/XI/519
      contrat d'apprentissage; Delay, Pierre
    - Contrat de mariage entre Pierre Girard, bourgeois de Versailles, et Elisabeth Pieche, fille de Pierre Pieche, ordinaire de la musique du roi, demeurant à Versailles, et de défunte Jacqueline de Brion. Parmi les témoins: Jean Joseph Pieche, ordinaire de la musique du roi, cousin germain d’Elisabeth, et Marie-Anne de Janson son épouse., 27 mars 1734; MC/ET/XI/519
      contrat de mariage; Girard, Pierre; Pieche, Elisabeth; Pieche, Pierre; Pieche, Jean Joseph; Brion, Jacqueline de; Janson, Marie Anne de; musicien; Versailles (Yvelines)
    - Marion (Claude Henry) entrepreneur de bâtiments à Tournan en Brie § Révocation du testament de .., 14 avril 1734; MC/ET/XI/519
      testament; Marion, Claude Henry
  - Minutes. 1734, juin - 1734, septembre, juin 1734 - septembre 1734; MC/ET/XI/520
    - Bail par Jean-Christophe Ballard, seul imprimeur du roi pour la musique, demeurant rue Saint-Jean-de-Beauvais., 10 juin 1734; MC/ET/XI/520
      musicien; bail; Saint-Jean-de-Beauvais (rue); Ballard, Jean Christophe; imprimeur
    - Garnier (Balthazard) Maître potier d'étain place Maubert § Vente de meubles, 11 juin 1734; MC/ET/XI/520
      acte de vente; Garnier, Balthazard
    - Badiere (Pierre) maîtrelieur doreur de livres rue Saint-Jean de Beauvais § présent à l'Inventaire, 6 juillet 1734; MC/ET/XI/520
      inventaire; Badiere, Pierre
    - Mougeat (Charles) maître serrurier rue des 7 Voies § Présent à l'Inventaire, 14 juillet 1734; MC/ET/XI/520
      inventaire; Mougeat, Charles
    - Legendre (Pierre) maître serrurier rue Judas § Inventaire après le décès de .., 14 juillet 1734; MC/ET/XI/520
      inventaire; Legendre, Pierre
    - Laporte (Michel) maître serrurier rue Saint-Victor § titre nouvel de la veuve de .., 19 juillet 1734; MC/ET/XI/520
      titre nouvel; Laporte, Michel
    - Alix (André) maître tourneur rue Saint-Victor § Constitution, 26 juillet 1734; MC/ET/XI/520
      constitution de rente; Alix, André
    - Delassaux (Genebaud) maître maçon rue Troussevache § Délai, 27 juillet 1734; MC/ET/XI/520
      Delassaux, Genebaud
    - Giboux (Rémi), marchand orfèvre, pont Saint-Michel § Transaction, 5 septembre 1734; MC/ET/XI/520
      accord; Giboux, Rémi
    - Compte d'exécution testamentaire de Jean Vittement, ancien recteur de l'université Paris, lecteur des enfants de France, sous-précepteur du roi Louis XV., 6 septembre 1734; MC/ET/XI/520
      Collèges et professeurs, XVIIIe siècle (95 actes), par Claire Béchu, 1986-1996 (fichier papier entièrement dématérialisé; voir contexte dans le Plan d’orientation général - Notaires de Paris, guides thématiques du Minutier).
      Date de création de la notice: 2006
      compte d'exécution testamentaire; Louis XV (roi de France, 1710-1774); Vittement, Jean
    - Chaulot (Claude Paul) entrepreneur de bâtiments rue du Harlay § Quittance et compte, 17 septembre 1734; MC/ET/XI/520
      quittance; Chaulot, Claude Paul
    - La croix (Dominique) tapissier des Gobelins y demeurant § bail, 26 septembre 1734; MC/ET/XI/520
      bail; La Croix, Dominique
  - Minutes. 1734, octobre - 1734, décembre, octobre 1734 - décembre 1734; MC/ET/XI/521
    - Bacot (François Pascal) maître relieur doreur de livres rue Charretière § Mariage de .., 28 novembre 1731; MC/ET/XI/521
      contrat de mariage; Bacot, François Pascal
    - Pouget (Jean Henri) marchand joaillier quai des Orfèvres § Constitution, 26 juillet 1734; MC/ET/XI/521
      Pouget, Jean Henri
    - Inventaire après décès de Louis-Denis Delatour, imprimeur libraire (description et prisée des livres et des caractères d'imprimerie)., 22 octobre 1734; MC/ET/XI/521
      Libraires et métiers du livre, XVIIe-XVIIIe siècles (165 actes), par Claire Béchu, 1986-1996 (fichier papier entièrement dématérialisé; voir contexte dans le Plan d’orientation général - Notaires de Paris, guides thématiques du Minutier).
      Date de création de la notice: 2007
      inventaire après décès; Delatour, Louis-Denis; imprimeur; libraire
    - Certain (Laurent) maître graveur de pierres fines; place Dauphine § bail, 24 octobre 1734; MC/ET/XI/521
      bail; Certain, Laurent
    - Bacot (Charles) maître relieur doreur de livres place de la Sorbonne § Mariage du fils de .., 28 novembre 1734; MC/ET/XI/521
      contrat de mariage; Bacot, Charles
    - Pothenot (Nicolas) maître horloger rue Saint-Louis § Quittance, 1er décembre 1734; MC/ET/XI/521
      quittance; Pothenot, Nicolas
    - Maillard (François) maître serrurier au Marché neuf § Transport de rente, 13 décembre 1734; MC/ET/XI/521
      transport de droits; Maillard, François
    - Durin (Antoine François) maître maçon entrepreneur de bâtiments rue des Prêtres § Procuration, 17 décembre 1734; MC/ET/XI/521
      procuration; Durin, Antoine François
  - Minutes. 1735, janvier - 1735, avril, janvier 1735 - avril 1735; MC/ET/XI/522
    - HANNETEAU (René) Menuisier Versailles § Témoin à un mariage .., 20 janvier 1735; MC/ET/XI/522
      contrat de mariage; Hanneteau, René
    - VOISIN (Charles) Horloger Rue Dauphine. § Constitution .., 1er février 1735; MC/ET/XI/522
      constitution de rente; Voisin, Charles
    - Lepouzé (Georges), orfèvre, rue au Brelle bouche § Procuration .., 4 mars 1735; MC/ET/XI/522
      procuration; Lepouzé, Georges
    - Garrier (Jacob), orfèvre, quai de la Féraille § Bail et convention .., 6 mars 1735; MC/ET/XI/522
      bail; convention; Garrier, Jacob
    - Vente d’immeuble concernant Jean Bergerat, musicien de l’Académie royale de musique, demeurant rue Vivienne., 4 avril 1735; MC/ET/XI/522
      musicien; acte de vente; Bergerat, Jean; Vivienne (rue)
    - LACQUEMANT-DU BUISSON (Georges) Ebéniste Rue Mouffetard - § Testament et Codicille déposé., 16 avril 1735; MC/ET/XI/522
      testament; Lacquemant-Du Buisson, Georges
  - Minutes. 1735, mai - 1735, août, mai 1735 - août 1735; MC/ET/XI/523
    - ESTEVE (Charles) maître menuisier Rue de l'Echaudée § Quittance .., 9 mars 1735; MC/ET/XI/523
      quittance; Esteve, Charles
    - Blotin (Claude François), maître peintre Fossés Monsieur le Prince § Quittance .., 9 mai 1735; MC/ET/XI/523
      quittance; Blotin, Claude François
    - LE ROY (Pierre) Evantailliste Paris § Témoin a un mariage .., 23 mai 1735; MC/ET/XI/523
      contrat de mariage; Le Roy, Pierre
    - LAGNET (Louis) Evantailliste Rue Greneta § Mariage de la fille de .., 23 mai 1735; MC/ET/XI/523
      contrat de mariage; Lagnet, Louis
    - COLLARD (Etienne) Evantailliste Paris § Témoin a un mariage .., 23 mai 1735; MC/ET/XI/523
      contrat de mariage; Collard, Etienne
    - DOULLÉE (Henry Mathurin) Evantailliste Rue Saint-Denis § Mariage de .., 23 mai 1735; MC/ET/XI/523
      contrat de mariage; Doullée, Henry Mathurin
    - MENUISIER-EBENISTE (apprentissage de) § Mise en .. par LESTERLIN, gagne denier, de son fils JACQUES VINCENT, âgé de 14 ans et pour 6 ans chez VIRY (Jean) qui le nourri loge chauffe blanchi moyennant 100 livres., 28 mai 1735; MC/ET/XI/523
      contrat d'apprentissage
    - VIRY (Jean) maître menuisier ébéniste Rue Saint Victor § Mise en apprentissage chez .., 28 mai 1735; MC/ET/XI/523
      contrat d'apprentissage; Viry, Jean
    - GRIBELIN Horloger Paris § Pendule par ..; Inventaire après décès., 22 juin 1735; MC/ET/XI/523
      inventaire
  - Minutes. 1735, septembre - 1735, décembre, septembre 1735 - décembre 1735; MC/ET/XI/524
    - DUMANDET (Pierre) Menuisier Rue du Paon. § Mise en apprentissage du fils de .., 9 novembre 1725; MC/ET/XI/524
      contrat d'apprentissage; Dumandet, Pierre
    - Devillers (Claude), maître orfèvre ordinaire du roi, Hôtel royal des Gobelins § Mise en apprentissage chez .., 30 avril 1735; MC/ET/XI/524
      contrat d'apprentissage; Devillers, Claude
    - GAUDRON Horloger Paris Pendue par .. § Inventaire après décès .., 5 septembre 1735; MC/ET/XI/524
    - GUILLIER Horloger Paris § Pendule sonnante par ..; Inventaire après décès .., 5 septembre 1735; MC/ET/XI/524
    - HUGUET (Jacques Etienne), Peintre, de l'Académie de Saint-Luc - Rue des Fossés M. le Prince § Délégation .., 6 septembre 1735; MC/ET/XI/524
      Huguet, Jacques Etienne
    - VULEINE (Jacques François) Maître maçon Rue Champ Fleury § Bail .., 25 septembre 1735; MC/ET/XI/524
      bail; Vuleine, Jacques François
    - DAUVERGNE (Nicolas Remy) Maître relieur doreur de livres Paris § Mariage de la fille de .., 2 octobre 1735; MC/ET/XI/524
      contrat de mariage; Dauvergne, Nicolas Remy
    - BOUTAULT (Nicolas) maître relieur doreur Rue Fromentel § Mariage de .., 2 octobre 1735; MC/ET/XI/524
      contrat de mariage; Boutault, Nicolas
    - SANTRON (Olivier) Maître maçon Rue Mouffetard § Bail par .., 11 octobre 1735; MC/ET/XI/524
      bail; Santron, Olivier
    - PERRET (Pierre Nicolas), Peintre, Rue du Cherche Midi § Renonciation .., 22 octobre 1735; MC/ET/XI/524
      Perret, Pierre Nicolas
    - Notoriété après le décès survenu le 16 août 1733 de Jean BIGNON, maître à danser. Il laisse pour héritiers Jean Claude et Claude BIGNON, maîtres à danser, ses fils., 28 octobre 1735; MC/ET/XI/524
      Musique XVIIIe siècle, danseurs (1.088 actes), par Madeleine Jurgens, Mireille Rambaud, Valérie Brousselle, 1963, 1984-1996. Le fichier a été traité pour la partie 'danseurs'.(fichier papier entièrement dématérialisé; voir contexte dans le Plan d’orientation général - Notaires de Paris, guides thématiques du Minutier).
      Date de création de la notice: 2005
      notoriété; Bignon, Jean; Bignon, Jean-Claude; Bignon, Claude; enseignant; danseur
    - Procuration par Jean Claude BIGNON, maître à danser, rue de l'Arbalète, héritier de Jean BIGNON, maître à danser, son père, à Catherine BENOIST, sa mère, pour recevoir des rentes., 28 octobre 1735; MC/ET/XI/524
      procuration; Arbalète (rue de l'); Bignon, Jean; Bignon, Jean-Claude; Benoist, Catherine; enseignant; danseur
    - COURTÉ (Louis) maître Menuisier Paris § Témoin a un contrat d'apprentissage .., 3 novembre 1735; MC/ET/XI/524
      contrat d'apprentissage; Courté, Louis
    - Pelié (Clément Antoine), orfèvre, rue de la Vannerie § Vente de place de Perruquier .., 5 novembre 1735; MC/ET/XI/524
      acte de vente; Pelié, Clément Antoine
    - LEBEGUE (Adrien Cezard) Architecte entrepreneur de bâtiments rue Carré Saint-Geneviève § Bail d'une maison appartenant à la Fabrique Saint-Etienne, 16 décembre 1735; MC/ET/XI/524
      bail; Lebegue, Adrien Cezard
    - Quittance donnée à Claude Bonneau, entrepreneur des bâtiments, rue de Sèvre., 24 décembre 1735; MC/ET/XI/524
      Histoire de l'art, 1700-1750, études XI et XII (344 actes), par Mireille Rambaud, 1964-1966 (fichier papier entièrement dématérialisé; voir contexte dans le Plan d’orientation général - Notaires de Paris, guides thématiques du Minutier).
      Date de révision: 2010
      Date de création de la notice: 2004
      quittance; Sèvres (rue de); Bonneau, Claude; chef d'entreprise
  - Minutes. 1736, janvier - 1736, avril, janvier 1736 - avril 1736; MC/ET/XI/525
    - Montbard (Guillaume) graveur en taille douce à Paris § bail à la veuve de .., 25 janvier 1736; MC/ET/XI/525
      bail; Montbard, Guillaume
    - Richomme (François), orfèvre, rue des Lavandières § Apprentissage, 7 février 1736; MC/ET/XI/525
      contrat d'apprentissage; Richomme, François
    - Havel (Adrien François) maître fondeur; rue des Orties § Alloué, 12 février 1736; MC/ET/XI/525
      Havel, Adrien François
    - Baron (Georges), menuisier au Bas Meudon § Inventaire après le décès de .., 24 février 1736; MC/ET/XI/525
      inventaire après décès; Baron, Georges
    - Monvoisin (Antoine Joseph) maître relieur doreur de livres rue Saint-Jean de Beauvais § Obligation, 19 mars 1736; MC/ET/XI/525
      obligation; Monvoisin, Antoine Joseph
    - Delatte (Henri) maître relieur de livres rue Saint-Jean de Beauvais § Obligation, 19 mars 1736; MC/ET/XI/525
      obligation; Delatte, Henri
    - Gamet (François) maître relieur doreur rue des Sept Voies § Cession, 30 mars 1736; MC/ET/XI/525
      Gamet, François
    - Lepareur (Nicolas) maître maçon; place de Grève § Vente d'immeuble, 15 avril 1736; MC/ET/XI/525
      acte de vente; Lepareur, Nicolas
    - Pacar (Gabriel Gilbert) maître maçon rue Saint-Jacques § transport, 20 avril 1736; MC/ET/XI/525
      Pacar, Gabriel Gilbert
    - Delasalle (Louis) marchand diamantaire rue Neuve Saint-Etienne § Notoriété, 27 avril 1736; MC/ET/XI/525
      Delasalle, Louis
  - Minutes. 1736, mai - 1736, août, mai 1736 - août 1736; MC/ET/XI/526
    - Lebeau (Jean) joaillier rue Quincampoix § décharge, 3 mai 1736; MC/ET/XI/526
      Lebeau, Jean
    - Lambert (Gilles) maître maçon rue Perdue § Quittance, 2 juillet 1736; MC/ET/XI/526
      quittance; Lambert, Gilles
    - Fouré (Louis) ébéniste rue Saint-Victor § Alloué, 5 juillet 1736; MC/ET/XI/526
      Fouré, Louis
    - Lefebvre (Antoine), maître peintre, à Paris § Alloué, 5 juillet 1736; MC/ET/XI/526
      Lefebvre, Antoine
    - Boivin (René) menuisier rue du fg. Saint-Antoine § Transport., 20 juillet 1736; MC/ET/XI/526
      Boivin, René
    - Thiellement (Pierre), maître menuisier, rue Bordet § Bail à .., 7 août 1736; MC/ET/XI/526
      bail; Thiellement, Pierre
    - Sevaux (Albert), maître peintre, à Paris § Testament de la veuve de .., 19 août 1736; MC/ET/XI/526
      testament; Sevaux, Albert
  - Minutes. 1736, septembre - 1736, décembre, septembre 1736 - décembre 1736; MC/ET/XI/527
    - Colson (Jean) tapissier aux Gobelins rue des Fossés Saint-Marcel § Mariage de la belle fille de .., 28 octobre 1730; MC/ET/XI/527
      contrat de mariage; Colson, Jean
    - BERRY (Henri) maître Evantailliste Rue Bourlabée (paroisse Saint-Leu Saint-Gilles) § Quittance de loyer, 18 décembre 1735; MC/ET/XI/527
      quittance; Berry, Henri
    - Lambert (Gilles) maître maçon rue Perdue § Apprentissage, 9 septembre 1736; MC/ET/XI/527
      contrat d'apprentissage; Lambert, Gilles
    - Moreau (Simon) directeur de l'Académie de Saint-Luc rue Dauphine § Mainlevée, 26 septembre 1736; MC/ET/XI/527
      Fichier dit 'général' XVIIe-XVIIIe siècles, par le personnel du Minutier, 1954-1999 ( fichier papier entièrement dématérialisé; voir contexte dans le Plan d’orientation général - Notaires de Paris, guides thématiques du Minutier).
    - Jaillant (Henri), peintre, rue Mouffetard § Mariage de .., 7 octobre 1736; MC/ET/XI/527
      contrat de mariage; Jaillant, Henri
    - Jaillant (Jacques), peintre, rue Mouffetard § Mariage du fils de .., 7 octobre 1736; MC/ET/XI/527
      contrat de mariage; Jaillant, Jacques
    - Menagé (Gilles) maître tourneur rue Saint-Victor § Apprentissage, 28 octobre 1736; MC/ET/XI/527
      contrat d'apprentissage; Menagé, Gilles
    - Devos (Pierre) tapissier aux Gobelins rue Mouffetard § Mariage de .., 28 octobre 1736; MC/ET/XI/527
      contrat de mariage; Devos, Pierre
    - Devos (Joachim) tapissier aux Gobelins rue Mouffetard § Mariage du fils de .., 28 octobre 1736; MC/ET/XI/527
      contrat de mariage; Devos, Joachim
    - tourneur (apprentissage) § Contrat pour 4 ans, entre Jacques Testu, et Giles Menâgé, maître tourneur au profit d'André Testu, âgé de 18 ans, fils dud Jacques. Logé, nourri, blanchi. S.d.d., 28 octobre 1736; MC/ET/XI/527
    - Relieur doreur de livres (alloué) § Contrat pour 3 ans, entre J.B. Galliard, et Jean François Boyes, maître relieur doreur de livres, au profit de Jean Louis Galliard, âgé de 16 ans, fils dudit J.B. Nourri, logé, blanchi. Moyennant 100 l., 25 novembre 1736; MC/ET/XI/527
    - Boyer (Jean François) maître relieur doreur de livres rue Saint-Jean de Beauvais § Alloué, 25 novembre 1736; MC/ET/XI/527
      Boyer, Jean François
    - Joubert (Louis) architecte et expert, entrepreneur; rue des Mathurins de bâtiments; Constitution § Constitution, 26 novembre 1736; MC/ET/XI/527
      Joubert, Louis
    - Fromageau (François) maître menuisier; rue Charenton § Alloué, 2 décembre 1736; MC/ET/XI/527
      Fromageau, François
    - Henard (Jean François) maître horloger rue du Roule § Apprentissage, 9 décembre 1736; MC/ET/XI/527
      contrat d'apprentissage; Henard, Jean François
    - horloger (apprentissage) § Contrat pour 6 ans, entre Nicolas Claude Bugmatre, prêtre, et Jean François Henard, maître horloger, au profit de Jean Pierre Marie Bugmatre, âgé de 17 ans, neveu dudit N. Claude. Logé, nourri, blanchi. Moyennant 600 l., 9 décembre 1736; MC/ET/XI/527
    - Lemoine (Armand Pierre), marchand orfèvre, place Dauphine § Consentement, 16 décembre 1736; MC/ET/XI/527
      ratification; Lemoine, Armand Pierre
  - Minutes. 1737, janvier - 1737, mars, janvier 1737 - mars 1737; MC/ET/XI/528
  - Minutes. 1737, avril - 1737, mai, avril 1737 - mai 1737; MC/ET/XI/529
    - Bail concernant Nicolas Collar, facteur d’orgues, demeurant rue Mouffetard., 24 avril 1737; MC/ET/XI/529
      bail; Collar, Nicolas; facteur d'instruments de musique; Mouffetard (rue)
    - ORFEVRE (apprentissage d') § mise en .. par Robert, épicié, de son fils Nicolas, âgé de 17 ans pour 6 ans chez DEVILLERS (Claude) que le loge, nourri, chauffe moyennant 300 livres, 30 avril 1735; MC/ET/XI/529
    - Titre nouvel concernant Jean-Pierre Guinard, ordinaire de la musique du roi, demeurant rue Jean-Pain-Mollet., 30 avril 1737; MC/ET/XI/529
    - CUDELLE (Charles) Maître potier d'étain rue de Cluny § Constitution de rente pour la veuve de .., 10 avril 1737; MC/ET/XI/529
      constitution de rente; Cudelle, Charles
    - POULAIN (René) Compagnon doreur Rue Mouffetard § Mariage de .., 5 mai 1737; MC/ET/XI/529
      contrat de mariage; Poulain, René
    - Lemaigre Charles, menuisier, fossés du Pont-aux-Choux § Mariage de .., 7 mai 1737; MC/ET/XI/529
      contrat de mariage; Lemaigre, Charles; menuisier